【裁判字號】    95,易,126
【裁判日期】    950627
【裁判案由】    竊盜
【裁判全文】
臺灣臺東地方法院刑事判決               95年度易字第126號
公  訴  人  臺灣臺東地方法院檢察署檢察官
被      告  丁○○
            乙○○
上被告等因竊盜案件，經檢察官提起公訴（95年度偵字第988號
），被告於準備程序中均就被訴事實為有罪之陳述，本院合議庭
裁定由受命法官獨任進行簡式審判程序，判決如下：
    主  文
丁○○共同攜帶兇器竊盜，累犯，處有期徒刑柒月。扣案之一字
型螺絲起子參支、鐵鍬及鐵鎚各壹支均沒收之。
乙○○共同攜帶兇器竊盜，處有期徒刑陸月，如易科罰金，以參
佰元折算壹日。扣案之一字型螺絲起子參支、鐵鍬及鐵鎚各壹支
均沒收之。
    事  實
一、丁○○前於民國91年間因竊盜等案件，經本院各判處有期徒
    刑5月、6月確定，應執行有期徒刑9月，於91年12月4日執行
    完畢，猶不知悔改，復與乙○○共同基於意圖為自己不法所
    有之犯意聯絡，於95年3月22日下午1時30分許，侵入臺東縣
    臺東市○○○段477巷29弄6 號警東新城內，由丁○○持乙○
    ○所有客觀上足供兇器使用之一字型螺絲起子3 支、鐵鍬及
    鐵鎚各1 支，將該處鋁窗拆卸後竊取，乙○○則於屋外把風
    ，以此方式共計竊得鋁窗12支，總價值約新臺幣（下同）2,
    500元。嗣經警於同日下午2時30分許在上址當場查獲，並扣
    得上開螺絲起子3支、鐵鍬及鐵鎚各1支，而悉上情。
二、案經臺東縣警察局臺東分局報告臺灣臺東地方法院檢察署檢
    察官偵查起訴。
    理  由
一、按除被告所犯為死刑、無期徒刑、最輕本刑為3 年以上有期
    徒刑之罪或高等法院管轄第一審案件者外，於第一次審判期
    日前之準備程序進行中，被告先就被訴事實為有罪之陳述時
    ，審判長得告知被告簡式審判程序之旨，並聽取當事人、代
    理人、辯護人及輔佐人之意見後，裁定進行簡式審判程序，
    刑事訴訟法第273條之1第1 項定有明文。經核本件被告丁○
    ○、乙○○所犯均係死刑、無期徒刑、最輕本刑為3 年以上
    有期徒刑以外之罪，其於準備程序中就被訴事實為有罪之陳
    述，經法官告知簡式審判程序之旨，並聽取公訴人及被告之
    意見後，本院爰依首揭規定，合議裁定由受命法官獨任進行
    簡式審判程序，合先敘明。
二、上揭事實，業據被告2 人於警詢、偵訊及本院審理中均坦承
    不諱，核與證人即警東新城管理人甲○○於警詢中證述情節
    相符，復有贓證物認領保管單、刑案現場圖各1 份及現場照
    片8 幀附卷，及扣案被告乙○○所有足供兇器使用之一字型
    螺絲起子3支、鐵鍬及鐵鎚各1支可佐，足見被告等自白均與
    事實相符，事證明確，其犯行均堪認定。
三、按刑法第321條第1項第3 款之攜帶兇器竊盜罪，係以行為人
    攜帶兇器竊盜為其加重條件，此所謂兇器，其種類並無限制
    ，凡客觀上足對人之生命、身體、安全構成威脅，具有危險
    性之兇器均屬之，且祇須行竊時攜帶此種具有危險性之兇器
    為已足，並不以攜帶之初有行兇之意圖為必要，最高法院79
    年台上字第5253號判例可資參照。查本件扣案之一字型螺絲
    起子3支、鐵鍬及鐵鎚各1支，均為前端堅硬銳利之金屬製品
    ，足以威脅人身安全，有警卷所附照片可稽，自均屬兇器無
    訛。是核被告2人所為，均係犯刑法第321條第1項第3款攜帶
    兇器竊盜罪。其2 人間就上開犯行，有犯意聯絡及行為分擔
    ，皆為共同正犯。又被告丁○○前於91年間因竊盜等案件，
    經本院各判處有期徒刑5 月、6月確定，應執行有期徒刑9月
    ，於91年12月4 日執行完畢，有臺灣高等法院被告前案紀錄
    表可佐，其於5 年內再犯本件有期徒刑以上之罪，為累犯，
    應依刑法第47條規定加重其刑。爰審酌被告2 人因貪圖小利
    ，竟持兇器涉犯本件竊案，對社會安全顯生危害，惟念其等
    犯後均坦承犯行，竊得財物價值非鉅，及均領有身心障礙手
    冊等一切情狀，分別量處如主文所示之刑，並就被告乙○○
    部分諭知易科罰金之折算標準。扣案之一字型螺絲起子3 支
    、鐵鍬及鐵鎚各1 支，為被告乙○○所有供本件犯罪所用之
    物，經其供明在卷，應依刑法第38條第1項第2款均宣告沒收
    之。
據上論斷，應依刑事訴訟法第273條之1第1項、第299條第1 項前
段，刑法第28條、第321條第1項第3款、第47條、第41條第1項前
段、第38條第1項第2款，罰金罰鍰提高標準條例第1條前段、第2
條，判決如主文。
本案經檢察官丙○○到庭執行職務。
中    華    民    國    95    年    6     月    27    日
                  刑事第三庭    法  官  黃珮茹
以上正本證明與原本無異。
如不服本判決，應於判決送達後10日內向本院提出上訴狀（須附
繕本）。「切勿逕送上級法院」
                                書記官  徐源坤
中    華    民    國    95    年    6     月    27    日
附錄論罪法條：
中華民國刑法第28條
（共同正犯）
二人以上共同實行犯罪之行為者，皆為正犯。
中華民國刑法第321條第1項第3款
犯竊盜罪而有左列情形之一者，處六月以上、五年以下有期徒刑
：
三  攜帶兇器而犯之者。
中華民國刑法第47條
（累犯）
受徒刑之執行完畢，或一部之執行而赦免後，五年以內故意再犯
有期徒刑以上之罪者，為累犯，加重本刑至二分之一。
第 98 條第 2 項關於因強制工作而免其刑之執行者，於受強制工
作處分之執行完畢或一部之執行而免除後，五年以內故意再犯有
期徒刑以上之罪者，以累犯論。
中華民國刑法第41條第1項前段
（易科罰金）
犯最重本刑為五年以下有期徒刑以下之刑之罪，而受六個月以下
有期徒刑或拘役之宣告者，得以新臺幣1千元、2千元或3千元折
算一日，易科罰金。但確因不執行所宣告之刑，難收矯正之效，
或難以維持法秩序者，不在此限。
前項規定於數罪併罰，其應執行之刑未逾六月者，亦適用之。
中華民國刑法第38條第1項第2款
（沒收物）
下列之物沒收之：
一、違禁物。
二、供犯罪所用或犯罪預備之物。
三、因犯罪所生或所得之物。
前項第 1 款之物，不問屬於犯罪行為人與否，沒收之。
第 1 項第 2 款、第 3 款之物，以屬於犯罪行為人者為限，得沒
收之。但有特別規定者，依其規定。


司法院資訊處製作；財團法人民間司法改革基金會備份。
